【裁判字號】    98,上易,2292
【裁判日期】    981119
【裁判案由】    毀損
【裁判全文】
臺灣高等法院刑事判決                98年度上易字第2292號
上  訴  人
即  被  告  乙○○
上列上訴人因毀損案件，不服臺灣臺北地方法院98年度易字第50
7號，中華民國98年8月17日第一審判決（起訴案號：臺灣臺北地
方法院檢察署97年度偵續字第544號），提起上訴，本院判決如
下：
    主  文
上訴駁回。
    事  實
一、乙○○前有公共危險、偽造文書等犯罪前科，最近一次曾於
    民國94年間因犯妨害公務案件，經本院以95年度上易字第15
    13號判處有期徒刑4月確定，嗣於96年5月12日因縮刑期滿執
    行完畢，猶不知悔改，竟基於毀棄損壞之犯意，於97年4 月
    28日下午4時許，在甲○○居住之臺北縣石碇鄉四分之2之1
    號房屋，以人行道磚砸擊或徒手拆卸後砸擊於地面之方式，
    損害該房屋之落地門窗玻璃共9片，足生損害於甲○○。
二、案經甲○○訴由臺北縣政府警察局新店分局報請臺灣臺北地
    方法院檢察署檢察官偵查起訴。
    理  由
一、本院認定事實所引用之下列卷證資料，無證據證明係公務員
    違背法定程序所取得，且公訴人與被告迄於本院審判期日，
    對於本院提示之卷證，就證據能力均未爭執，迄至言詞辯論
    終結前亦未聲明異議，又卷內之文書證據，經核亦無刑事訴
    訟法第159 條之4 之顯有不可信之情況與不得作為證據之情
    形，本院審酌上開證據資料製作時之情況，尚無違法不當及
    證明力明顯過低之瑕疵，亦認為以之作為證據應屬適當，是
    依刑事訴訟法第159 條至第159 條之5 之規定，本院認定事
    實引用之證據，均有證據能力。
二、訊據上訴人即被告乙○○對於上揭時、地毀損告訴人甲○○
    房屋之落地門窗玻璃之事實固坦承不諱，惟辯稱：伊只有毀
    損4片落地門窗玻璃，而非9片；告訴人是伊堂叔，因告訴人
    將廢棄土傾倒在伊土地上，伊屢勸不聽，才毀損告訴人房屋
    落地門窗玻璃；且原審量刑有期徒刑5月太重云云。
二、惟查：
（一）告訴人所有之臺北縣石碇鄉四分之2之1號房屋之落地門窗
      玻璃共9片確實於上揭時、地遭人砸破等情，業據現場目
      擊證人張環清於原審審理中到庭證述明確（見原審卷第75
      頁反面、76頁正面），核與證人即告訴人於原審審理中證
      述相符（見原審卷第77頁反面），此徵諸證人張環清證述
      ：「第16頁上方及下方的照片是我到的時候玻璃就已經破
      掉了，第17頁照片是我去的時候，那時候還沒有破，被告
      就拿人行道的磚塊把玻璃打破，第18頁照片是我到時已經
      破了，第19頁照片是我到時被告已經拖出去，玻璃已經破
      了，我所說的九片玻璃就是照片上這九片。」等語，及證
      人即告訴人證述：「隔天張環清告訴人，我的玻璃被人家
      打光光了，張環清說他有看到就是被告把我的玻璃打光光
      。」等語（見原審卷第75頁反面、第76頁正面、第77頁）
      自明。此外，復有臺北縣政府警察局新店分局石碇分駐所
      刑案紀錄表、受理刑事案件報案三聯單各1紙、現場相片
      翻拍照片7幀附卷可稽。再者臺北縣政府警察局新店分局
      員警在臺北縣石碇鄉四分之2之1號現場勘查採證，於該房
      屋落地窗外框發現血跡經採集血跡，核與被告同意採集之
      被告口腔黏膜送請臺北縣政府警察局鑑定比對，鑑定結果
      為二者之DNA-STR型別相同，此有臺北縣政府警察局97 年
      12月24日北縣警鑑字第0970169232號鑑驗書在卷可稽，足
      見告訴人甲○○、證人張環清上揭證言，均堪採信，本件
      被告確實於上揭時、地損壞告訴人落地門窗玻璃共9片無
      訛。被告所辯，係屬事後卸責之詞，不足採信。。
（二）至被告雖於本院審理中聲請傳喚管區員警到庭作證伊僅打
      破4片玻璃云云，惟查，暫不論被告並不知其所稱之管區
      員警究係何人，致無法傳喚，縱認得傳喚到庭，惟參諸上
      揭待證事實，員警係經報案後始到現場，其並非在現場目
      擊被告毀損玻璃之人，是縱然傳喚被告聲請之管區員警到
      庭作證，亦無法為被告有利之認定，是本院認被告上揭傳
      喚證人之聲請，核無必要，應予駁回，附此敘明。
（三）綜上所述，本件事證明確，被告犯行應堪認定，應予依法
      論科。
三、核被告所為，係犯刑法第354條之毀損罪。又按接續犯，係
    指該項犯罪，係由行為人以單一行為接續進行，縱令在犯罪
    完畢以前，其各個舉動已與該罪之構成要件相符，但在行為
    人主觀上，各個舉動不過為其犯罪行為之一部分，且該數舉
    動於同時同地或密切接近之時地實施，侵害同一之法益，各
    行為之獨立性極為薄弱，依一般社會健全觀念，在時間差距
    上，難以強行分開，在刑法評價上，以視為數個舉動之接續
    施行，合為包括之一行為予以評價，較為合理，始論為包括
    一罪之接續犯（最高法院86年臺上字第3295號判例可供參照
    ），是被告損壞告訴人之上揭落地門窗玻璃之所為，其主觀
    上，各個舉動不過為其犯罪行為之一部分，且該數舉動於同
    時同地實施，侵害同一之法益，各行為之獨立性極為薄弱，
    依一般社會健全觀念，在時間差距上，難以強行分開，為包
    括一罪之接續犯，僅論以一罪。又被告前於94年間因犯妨害
    公務案件，經臺灣高等法院以95年度上易字第1513號判處有
    期徒刑4月確定，嗣於96年5月12日因縮刑期滿執行完畢，有
    本院被告前案紀錄表1紙在卷可按，其於5年內故意再犯本件
    有期徒刑以上之罪，為累犯，應依刑法第47條第1項規定加
    重其刑。原審法院因認被告罪證明確，適用刑法第354條、
    第47條第1項、第41條第1項前段之規定，審酌被告故意損壞
    告訴人所有落地門窗玻璃，造成告訴人財物上之損失，迄今
    仍未賠償告訴人任何費用，及被告犯罪後矢口否認犯行，飾
    詞狡辯，犯罪後態度不佳，並斟酌公訴人具體求處有期徒刑
    5個月等一切情狀，量處被告有期徒刑5月，並諭知如易科罰
    金以新臺幣1000元折算1日。核其認事用法，均無違誤，量
    刑亦屬妥適。被告上訴意旨仍執前詞請求從輕量刑，並無理
    由，應予駁回。
據上論斷，應依刑事訴訟法368條，判決如主文。
本案經檢察官楊秀蘭到庭執行職務。
中    華    民    國    98    年    11    月    19    日
            刑事第十五庭  審判長法  官  吳昭瑩
                                法  官  賴邦元
                                法  官  吳炳桂
以上正本證明與原本無異。
不得上訴。
                                書記官  張嘉佐
中    華    民    國    98    年    11    月    23    日
附錄本案論罪科刑法條全文：
刑法第354條：
毀棄、損壞前二條以外之他人之物或致令不堪用，足以生損害於
公眾或他人者，處2年以下有期徒刑、拘役或5百元以下罰金。


司法院資訊處製作；財團法人民間司法改革基金會備份。
